【裁判字號】    98,審訴,2561
【裁判日期】    981030
【裁判案由】    毒品危害防制條例
【裁判全文】
臺灣桃園地方法院宣示判決筆錄        98年度審訴字第2561號
公  訴  人  臺灣桃園地方法院檢察署檢察官
被      告  甲○○
指定辯護人  本院公設辯護人乙○○
上列被告因違反毒品危害防制條例案件，於中華民國98年10月30
日下午4 時許，在本院第十法庭宣示判決，出席職員如下：
          法  官  林靜梅
          書記官  施春祝
法官起立朗讀判決主文、犯罪事實要旨、處罰條文、附記事項，
及告以上訴限制、期間並提出上訴狀之法院，且諭知記載其內容
：
一、主  文：
    甲○○施用第一級毒品，累犯，處有期徒刑捌月；又施用第
    二級毒品，累犯，處有期徒刑伍月；應執行有期徒刑拾壹月
    。
二、犯罪事實要旨：
    緣甲○○前於民國89年間因施用毒品案件，經本院以89年度
    毒聲字第5977號裁定送觀察、勒戒後，因認有繼續施用毒品
    之傾向，再經本院以89年度毒聲字第6483號裁定送強制戒治
    ，嗣經停止戒治釋放出所，而於90年10月13日戒治期滿，並
    經臺灣桃園地方法院檢察署檢察官以90年度戒偵字第1070號
    為不起訴處分確定；於上開強制戒治執行完畢釋放後5 年內
    ，又於93、94年間分別因施用第一、二級毒品、施用第二級
    毒品案件，經本院以94年度訴字第214 號判處有期徒刑6 月
    、2 月，應執行有期徒刑7 月確定，及經本院以95年度壢簡
    字第269 號判處有期徒刑4 月確定；另於94年間因竊盜案件
    ，經臺灣彰化地方法院以95年度易字第298 號判處有期徒刑
    10月確定；再於94年間分別因竊盜、違反槍砲彈藥刀械管制
    條例案件，經本院以94年度易字第765 號判處有期徒刑8 月
    確定，及經本院以95年度訴字第659 號判處有期徒刑1 年10
    月確定，上開有期徒刑4 月、10月嗣經本院以96年度聲減字
    第2182號裁定各減刑二分之一，並定其應執行刑為有期徒刑
    6 月確定，有期徒刑8 月則經本院以96年度聲減字第2182號
    裁定減刑為二分之一，並與不得減刑之有期徒刑1 年10月合
    併定其應執行刑為有期徒刑2 年確定，上開應合併執行之有
    期徒刑7 月、6 月、2 年經入監接續執行後，於97年1 月14
    日假釋出監並付保護管束，甫於97年11月11日保護管束期滿
    假釋未經撤銷，而視為執行完畢（於本案構成累犯）。詎其
    仍不知悔改，復基於施用第一級毒品之犯意，於98年7 月14
    日19時10分許為警採尿時起回溯26小時內之某時，在其位於
    桃園縣中壢市龍安里7 鄰百寧新村67號住處內，施用第一級
    毒品海洛因1 次，嗣於98年7 月14日17時40分許，在桃園縣
    平鎮市○○路○ 段122 號前為警查獲；另基於施用第二級毒
    品之犯意，於98年7 月12日8 時許，在其位於桃園縣中壢市
    龍安里7 鄰百寧新村67號（起訴書誤載為6 號）之住處內，
    施用第二級毒品甲基安非他命1 次，嗣於98年7 月12日21時
    30分許，在桃園縣中壢市○○街5 巷1 號B 室為警查獲。
三、處罰條文：
    毒品危害防制條例第10條第1 項、第2 項，刑法第11條前段
    、第47條第1 項、第51條第5 款。
四、附記事項：
    按沒收係屬從刑，倘無主刑，即無所附麗。案內扣押之贓證
    物品，縱屬違禁物，既與判決所認定之犯罪無關，即不能於
    該犯罪諭知之主刑項下，併予宣告沒收無關之違禁物，至檢
    察官應否以另案聲請單獨宣告沒收，要屬另外問題（最高法
    院97年度台非字第582 號判決意旨參照）。查本件被告在警
    詢及本院審理中雖坦承扣案之第二級毒品甲基安非他命1 包
    （驗前淨重8.5 公克，因鑑驗使用費失0.013 公克，驗餘淨
    重8.487 公克，含與毒品無法析離之包裝袋1 個）係其與另
    案被告龍震宇所共有，惟被告於警詢中供稱上開第二級毒品
    甲基安非他命1 包，係其與另案被告龍震宇分別出資新臺幣
    （下同）4 千元、1 萬1 千元，由龍震宇於98年7 月14日17
    時30分許，桃園縣平鎮市○○路○ 段122 號前，向一位不詳
    姓名年籍綽號「阿奇」之成年男子購買而共有，並經另案被
    告龍震宇於警詢中坦認在卷，足認扣案之上開第二級毒品安
    非他命1 包與本案施用毒品無涉，復查無證據證明上開扣案
    物與被告之施用毒品犯行有關，依上述最高法院之判決意旨
    並為免另案證據之滅失，爰不予沒收銷燬或沒收之諭知，附
    此敘明。
五、協商判決除有刑事訴訟法第455 條之4 第1 項第1 款於本訊
    問程序終結前，被告撤銷協商合意或檢察官撤回協商聲請者
    ；第2 款被告協商之意思非出於自由意志者；第4 款被告所
    犯之罪非第455 條之2 第1 項所定得以協商判決者；第6 款
    被告有其他較重之裁判上一罪之犯罪事實者；第7 款法院認
    應諭知免刑或免訴、不受理者情形之一，及違反同條第2 項
    「法院應於協商合意範圍內為判決；法院為協商判決所科之
    刑，以宣告緩刑或2 年以下有期徒刑、拘役或罰金為限」之
    規定者外，不得上訴。
六、如有前述例外得上訴之情形，又不服本件判決，得自收受判
    決送達後10日內，向本院提出上訴書狀，上訴於第二審法院
    。
中    華    民    國    98    年      10  月    30    日
                  臺灣桃園地方法院刑事庭
                              法  官  林靜梅
以上正本證明與原本無異。
                              書記官  施春祝
中    華    民    國    98    年      10  月    30    日
附錄本案論罪科刑依據之法條：
毒品危害防制條例第10條
施用第一級毒品者，處 6 月以上 5 年以下有期徒刑。
施用第二級毒品者，處 3 年以下有期徒刑。


司法院資訊處製作；財團法人民間司法改革基金會備份。
